臺灣板橋地方法院刑事判決　　　　　　100年度交訴字第265號
公　訴　人　臺灣板橋地方法院檢察署檢察官
被　　　告　何恒生起訴書誤載.
上列被告因公共危險等案件，經檢察官提起公訴（一百年度偵字
第六九六八號），被告就被訴事實為有罪陳述，本院改行簡式審
判程序審理，判決如下：
    主  文
何恒生服用酒類，不能安全駕駛動力交通工具而駕駛，累犯，處
拘役伍拾日，如易科罰金，以新臺幣壹仟元折算壹日；又駕駛動
力交通工具肇事，致人受傷而逃逸，累犯，處有期徒刑伍月，如
易科罰金，以新臺幣壹仟元折算壹日。
    事  實
一、何恒生（起訴書誤載為何恆生）前於民國九十八年間因違反
    商標法案件，經臺灣士林地方法院以九十八年度審易字二一
    七○號判決處有期徒刑四月確定，於九十九年四月八日徒刑
    易科罰金執行完畢；又於九十九年間因違反商標法案件，經
    臺灣基隆地方法院以九十九年度基智簡字第六號判決處有期
    徒刑四月確定，上開二罪復經臺灣基隆地方法院以九十九年
    度聲字第七三五號裁定應執行有期徒刑七月確定，甫於九十
    九年七月二十八日徒刑易科罰金執行完畢。詎猶不知悛悔，
    於九十九年十二月二日下午十時三十分許，在新北市蘆洲區
    （改制前為臺北縣蘆洲市，下同）集賢路某客戶家中飲用酒
    類後，已達無法安全駕駛之狀態，竟仍駕駛車牌號碼一七六
    九－DK號自小客車沿新北市○○區○○街三十二巷二十二弄
    往環堤大道方向行駛，於同日下午十時五十五分許，行經永
    平街三十二巷四十五弄口，因不勝酒力，撞及張書豪所騎乘
    之車牌號碼CRV －七七○號普通重型機車，致張書豪當場人
    車倒地，並受有左手橈骨之閉鎖性骨折、左手、左膝、右小
    腿擦傷等傷害（所涉過失傷害部分業據撤回告訴，另由檢察
    官為不起訴處分確定）；何恒生於駕車肇事致張書豪受傷後
    ，應即採取救護或其他必要之措施，並向警察機關報告，不
    得駛離，竟基於肇事逃逸之犯意，未停留現場協助救護，亦
    未施以其他維護肇事現場以避免損害擴大之必要處置，任由
    張書豪停留於現場，逕自駕車繼續沿永平街三十二巷四十五
    弄方向行駛，並右轉環堤大道而逃逸離開肇事現場。嗣經自
    後追趕之目擊計程車司機謝隆峰，向巡邏經過之員警報案，
    為警於環堤大道接近三民路口處，逮捕停靠路邊停車格之何
    恒生，並施以酒精濃度呼氣測試，測得何恒生呼氣測試酒精
    濃度值為每公升○. 六二毫克，而查悉上情。
二、案經新北市政府警察局蘆洲分局移送臺灣臺北地方法院檢察
    署陳請臺灣高等法院檢察長核轉臺灣板橋地方法院檢察署檢
    察官偵查起訴，本院改行簡易判決處理程序審理。
    理  由
一、訊據被告何恒生對於上揭酒後駕車、肇事逃逸之犯行均坦承
    不諱，核與證人即被害人張書豪、證人謝隆峰於警詢、偵查
    中之證述情節相符，並有卷附之呼氣酒精濃度測試單、道路
    交通事故肇事逃逸追查表、道路交通事故現場圖、道路交通
    事故調查報告表(一)、(二)各一份、新北市政府警察局舉發違反
    道路交通事件通知單二紙、馬偕紀念醫院淡水分院乙種診斷
    證明書一紙、現場照片及車損照片十四幀可資證明。被告之
    自白與事實相符，本件事證明確，犯行堪予認定，應依法論
    科。
二、核被告所為，係犯刑法第一百八十五條之三服用酒類不能安
    全駕駛動力交通工具而駕駛罪及同法第一百八十五條之四之
    駕駛動力交通工具肇事致人受傷而逃逸罪。被告所犯上開二
    罪間，犯意各別，行為互殊，應予分論併罰。被告前受有如
    事實欄所載罪刑宣告及執行紀錄，有臺灣高等法院被告前案
    紀錄表在卷可考，被告於五年以內，故意再犯本件最重本刑
    為有期徒刑以上之罪，均應依刑法第四十七條第一項之規定
    論以累犯並加重其刑。又被告酒後駕車致被害人張書豪受傷
    後，僅因驚慌、恐懼之因素，即捨傷者而離開現場，未慮及
    其逕自離開現場極有可能導致被害人傷勢加重，所為自應非
    難，然衡酌被害人因本件交通事故所受之傷害尚非嚴重，且
    被告雖離開肇事現場，惟仍於肇事現場約五百公尺外，停下
    其駕駛之自小客車，並撥打電話予其妻商討解決之方法等情
    以觀，尚非毫無悔意，復參以被告肇事後，已與被害人達成
    和解並賠償被害人新臺幣二十萬元，有本院刑事案件公務電
    話紀錄查詢表、臺灣板橋地方法院檢察署一百年三月二十八
    日訊問筆錄各一份在卷可稽，以其所犯刑法第一百八十五條
    之四之駕駛動力交通工具肇事致人受傷而逃逸罪之法定本刑
    為六個月以上五年以下有期徒刑，與其犯罪情節相較，實屬
    情輕法重，客觀上足以引起一般同情，顯有堪資憫恕之處，
    本院認縱處以法定最低刑度猶嫌過重，爰依刑法第五十九條
    之規定，減輕其刑，並依法先加重後減輕之。爰審酌被告於
    酒後仍駕駛汽車，漠視政府宣導酒後不開車之政策，並危及
    自身安全，更嚴重威脅路上其他人車之安全，又其經測試酒
    後酒精濃度呼氣值高達每公升○．六二毫克，肇事後並駕車
    逃逸，惟於犯罪後業與被害人達成和解並賠償損害，暨其犯
    罪之動機、目的、手段、坦承犯行，態度良好等一切情狀，
    分別量處如主文所示之刑，並均依刑法第四十一條第一項前
    段之規定，諭知易科罰金之折算標準，以示懲儆。
據上論斷，應依刑事訴訟法第二百七十三條之一第一項、第二百
九十九條第一項前段，刑法第一百八十五條之三、第一百八十五
條之四、第四十七條第一項、第五十九條、第四十一條第一項前
段，刑法施行法第一條之一，判決如主文。
本案經檢察官聶眾到庭執行職務。
中    華    民    國   100    年    10    月    28    日
                  臺灣板橋地方法院刑事第十一庭
                              法  官   王綽光
以上正本證明與原本無異。
如不服本判決，應於判決送達後10日內敘明上訴理由，向本院提
出上訴狀 (應附繕本) ，上訴於臺灣高等法院。其未敘述上訴理
由者，應於上訴期間屆滿後20日內向本院補提理由書「切勿逕送
上級法院」。
                                書記官  許清秋
中    華    民    國   100    年    10    月    31    日
附錄本案論罪科刑法條全文：
第185-3條
服用毒品、麻醉藥品、酒類或其他相類之物，不能安全駕駛動力
交通工具而駕駛者，處一年以下有期徒刑、拘役或科或併科十五
萬元以下罰金。
第 185-4條
駕駛動力交通工具肇事，致人死傷而逃逸者，處六月以上五年以
下有期徒刑。